臺灣高等法院刑事判決
109年度上訴字第3414號
上  訴  人  臺灣臺北地方檢察署檢察官
被      告  DANG THI DAO （中文姓名：鄧氏陶）




選任辯護人  吳宗華法扶律師
上列上訴人因被告偽造文書等案件，不服臺灣臺北地方法院108
年度訴字第1012號，中華民國109年7月14日第一審判決（起訴案
號：臺灣臺北地方檢察署108年度偵緝字第1652號），提起上訴
，本院判決如下：
    主  文
原判決關於詐欺取財及行使偽造私文書無罪部分撤銷。
甲○ ○ ○○     犯行使偽造私文書罪，共貳罪，各處有期徒刑參
月，如易科罰金，以新臺幣壹仟元折算壹日；應執行有期徒刑伍
月，如易科罰金，以新臺幣壹仟元折算壹日。 
未扣案犯罪所得新臺幣貳拾萬元沒收，於全部或一部不能沒收或
不宜執行沒收時，追徵其價額。
其他上訴駁回。
    事  實
一、甲○ ○ ○○     （中文姓名：鄧氏陶）為乙○○之子王勇龍於
    民國97年5月28日起僱請來臺負責照顧乙○○之外籍看護工，
    斯時與乙○○同住在臺北市○○區○○路00巷00號11樓之1（下稱
    本案住所），因而熟知乙○○所有並存放金融帳戶存摺、印鑑
    章之位置。詎甲○ ○ ○○     明知未經對方授權，不得逕自
    持對方之金融帳戶存摺及印鑑章，提領對方所有金融帳戶內
    之款項，竟基於行使偽造私文書及意圖為自己不法所有之詐
    欺犯意，分別於99年3月12日、同年月23日，在未經乙○○同
    意及授權之情形下，擅自拿取乙○○所有存放在本案住所內華
    南商業銀行股份有限公司（下稱華南商銀）之帳戶（帳號詳
    卷，下稱本案帳戶）之存摺及印鑑章後，分別持至址設臺北
    市○○區○○路000號之華南商銀雙園分行，並分別於取款憑條
    在上各填寫新臺幣（下未標明幣別者同）10萬元，盜蓋「乙
    ○○」印文各1枚在該取款憑條存戶簽章欄內，偽以表示乙○○
    本人欲辦理領取各10萬元存款之意而偽造私文書，連同上開
    存摺及印鑑章交予不知情之銀行行員而行使之，致銀行行員
    陷於錯誤，誤認其得到乙○○之授權辦理取款手續，爰將各10
    萬元（總計20萬元）交予甲○ ○ ○○     ，足生損害於乙○○
    權益及華商銀對於存戶取款資料管理之正確性，甲○ ○ ○○  
       旋於同月27日出境返回越南，嗣因乙○○於99年4月1日發
    現本案帳戶內有上開異常提款紀錄，經其家人向華南商銀雙
    園分行調閱櫃檯監視器錄影畫面，發現為甲○ ○ ○○     前
    往取款，方悉上情。
二、案經乙○○委由王勇龍訴請臺北市政府警察局萬華分局報告臺
    灣臺北地方檢察署檢察官偵查起訴。
    理  由
甲、有罪部分：
壹、程序部分：
    按被告以外之人於審判外之陳述，雖不符刑事訴訟法第159
    條之1至第159條之4之規定，而經當事人於審判程序同意作
    為證據，法院審酌該言詞陳述或書面陳述作成時之情況，認
    為適當者，亦得為證據；當事人、代理人或辯護人於法院調
    查證據時，知有第159條第1項不得為證據之情形，而未於言
    詞辯論終結前聲明異議者，視為有前項之同意，同法第159
    條之5第1項、第2項有明文規定。查本判決下列認定事實所
    引用之卷證所有證據（供述、文書及物證等），均經依法踐
    行調查證據程序，檢察官、被告甲○ ○ ○○     （下稱被告
    ）及辯護人均未主張排除前開證據能力（僅爭執證明力，見
    本院卷第93頁），且迄於本院言詞辯論終結前均未表示異議
    ，本院審酌前開證據資料製作時之情況，尚無違法不當及證
    明力明顯過低之瑕疵，其書證部分亦無刑事訴訟法第159條
    之4之顯有不可信之情況與不得作為證據之情形，且均與本
    案具關連性，認以之作為證據應屬適當，故揆諸上開規定，
    認上揭證據資料均有證據能力。
貳、實體部分：
一、本案認定犯罪事實所憑之證據及理由：
    訊據被告固坦承本案帳戶中於99年3月12日、同年月23日各
    提領之10萬元確為其拿取本案帳戶存摺、印鑑章，以取款憑
    條向櫃檯行員領款，並於同年月27日離境返回越南等事實，
    然矢口否認有何行使偽造私文書與詐欺取財之犯行，辯稱：
    上開2次領款均係告訴人乙○○（下稱告訴人）指示，起因係
    告訴人曾迫使我發生性行為，我曾電話聯繫仲介「李小姐」
    告以此情，但「李小姐」並未與告訴人解決此事，後來因我
    2個月無生理期，告訴人擔心我懷孕，加上我有99年3月薪資
    待領取（每月薪資全係告訴人以現金給付並簽立收據），故
    於99年3月12日第1次係我「推著」告訴人至華南商銀雙園分
    行，並自告訴人處取得本案帳戶存摺及印鑑章後，讓告訴人
    待在該分行旁邊的便利商店等候，我進入該分行領款後並將
    款項全數交予告訴人，於99年3月23日第2次則係告訴人在本
    案住所內交付本案帳戶存摺及印鑑章，我前往該分行領款後
    返家將款項交予告訴人云云。辯護人辯稱：第1次領款部分
    ，僅有告訴人之陳述，被告並無自白，且證人王勇龍歷次之
    證詞均係轉述告訴人之陳述，不能作為補強證據，至卷內之
    書證亦不足證明被告有未經同意而取款；第2次領款部分，
    縱認被告有自白，然卷內仍無其他補強證據；又被告領款2
    次之金額與告訴人領款之習慣相符，且被告領款2次後，本
    案帳戶內尚有20幾萬元餘額，被告並無將本案帳戶提領一空
    ，故倘被告若有不法所有意圖，應不會分2次領款云云。惟
    查：
（一）被告係於99年間由證人即告訴代理人王勇龍聘僱負責照顧
      告訴人，而與告訴人同住於本案住所，其於99年3月12日
      、同年月23日拿取本案帳戶存摺及印鑑章後，至華南商銀
      雙園分行委由銀行人員填寫取款憑條、蓋用告訴人印文後
      ，各提領本案帳戶存款10萬元等節，為被告所不爭（見原
      審卷第126 頁），核與證人王勇龍於警詢、偵查及原審中
      之證述、證人即華南商銀雙園分行櫃檯行員李靜如、宋曉
      菁於偵查中之證述大致相符（見偵卷第9至11、55至61頁
      ，偵緝卷第83至84頁，原審卷第157至162頁），且有華南
      商銀存摺類存款取款憑條、本案帳戶存摺、華南商銀雙園
      分行櫃檯監視器錄影畫面擷圖、97年2月1日告訴人與被告
      間勞動契約、行政院勞工委員會（現改制為勞動部，下稱
      勞動部）97年6月5日勞職許字第0971217819號函、99年2
      月2日勞職許字第0991055251號函暨外國人聘僱許可名冊
      、被告護照影本與我國居留證、勞動部109年1月15日勞動
      發事字第1090000488號函暨被告任職相關資料加密檔文件
      、被告入出境資訊作業查詢結果、華南商銀雙園分行109
      年1月20日華雙存字第1090000011號函暨本案帳戶存款往
      來明細表及取款憑條等附卷可稽（見偵卷第17至21、85、
      25至31、33至37、39至45、77至79、81至83、89至95頁，
      原審卷第39至41、71至72、73至79頁），是此部分事實，
      首堪認定。
（二）被告上開2次領款行為，並未獲得告訴人同意或授權，主
      觀上有行使偽造私文書、詐欺取財之故意：
　　1.被告於偵查中供稱：我願意說實情，先前負責照顧告訴人
      配偶而來臺，當時即因不願與告訴人發生性行為而持續遭
      責罵，嗣為照顧告訴人來臺，遂與告訴人發生性關係，告
      訴人即表示要給我金錢，故而為此2次領款行為，我將第1
      次款項交予告訴人，第2次款項則自己保留，欲作為若懷
      孕得在越南處理之費用，告訴人曾向我告知放置本案帳戶
      存摺與印鑑章之地點，如有拿取之需要就至該處拿取，告
      訴代理人與告訴人並未同住，告訴人僅知悉我所為第1次
      領款，第2次則不知道，首次領款後交予告訴人作為支付
      我薪資所用，我承認第2次未經告訴人同意取款，在越南
      經濟狀況不佳，希望給我來臺賺錢之機會等語（見偵緝卷
      第35至38頁），雖被告辯稱其於偵訊中之自白非出於自由
      意願，係通譯威脅她要承認才能留在臺灣工作，其基於害
      怕才承認云云，惟被告自白第2次提款未經告訴人授權或
      同意之事實，業經證人即當日通譯鄭碧玉於原審中證稱：
      我因於108年9月20日偵查中擔任通譯而見過被告一次，當
      時照實翻譯無誤，被告因回答檢察官問題一直不夠清楚，
      檢察官有些生氣，我見被告有點緊張，就拍拍被告肩膀表
      示盡快說出事實，處理完畢後去賺錢，被告同意後，我即
      向檢察官表示被告願意說事實，由被告自行講述經過，我
      當下並未告稱若不趕快承認會無法留在我國工作，更未教
      導如何說明等語（見原審卷第203至205 頁），並經被告
      於原審中坦承：通譯未表示不承認就不能留在臺灣，祇是
      其當時害怕而未解釋清楚提領取得第2次款項之原因，通
      譯拍其肩膀係在安慰、幫忙等語（見原審卷第205、222頁
      ），並經本院勘驗被告之偵訊筆錄，並無通譯說服被告要
      承認，不然不能在臺灣繼續工作等情，有本院勘驗筆錄在
      卷可憑（見本院卷第56至57頁），足認被告所辯其於偵訊
      中之自白係因通譯之威脅基於害怕而為云云，並不足採，
      被告於偵查中已「自白」其確有於99年3月23日盜領告訴
      人本案帳戶存款10萬元等情無訛。
　　2.參酌證人宋曉菁、李靜如於偵查中均證稱：渠各於99年3 
      月12日、同年月23日取得存款取款憑條之際，憑條上之文
      字、印鑑章均已製作完成，但不知由何人書寫，依規定，
      承辦人員不能幫客戶寫傳票，惟客戶若不會寫中文或國字
      ，可請銀行設立之服務人員或警衛幫忙填寫，渠取得存款
      取款憑條時祇會核對印文之正確與否，又外勞前來領款之
      事在華南商銀雙園分行十分常見等語（見偵卷第55至61頁
      ），惟被告於偵查中供稱：之前都是告訴人帶我去銀行領
      錢，只有這2次是告訴人叫我自己去領，告訴人的行動能
      力是可以自己行動等語（見偵緝卷第37頁），且證人即告
      訴人於本院審理證稱：本案帳戶存摺及印鑑章是由我保管
      ，在我抽屜裡，我沒有交給被告，被告走了之後，我看存
      摺才知道有被領錢，我太太在世時，錢是我太太管的，錢
      的事情怎會找外人去領款，於99年間本案帳戶的提款紀錄
      ，是我一個人或太太自己去的，根本沒有叫被告領過錢等
      語（見本院卷第89至90頁），依被告於偵查中自承告訴人
      斯時是可以自己行動的，之前都是告訴人帶其去銀行領錢
      等情（見偵緝卷第37頁)，則被告前揭辯稱99年3月12日第
      1次係其「推著」告訴人至華南商銀雙園分行乙節，已屬
      有疑，告訴人於本院審理中證稱曾同意或授權被告提領本
      案帳戶存款，表示無須外勞協助，均係自行領款等語（見
      本院卷第90頁），依告訴人於99年3月9日已有領取現金10
      萬元之事實，有本案帳戶存摺影本在卷可參（見偵卷第19
      -20頁)，核與告訴人之女於本院陳稱：其父親斯時會一次
      領10萬元可以用兩、三個月，被告領錢之前一個星期前其
      父親才領10萬元，單子是其所填寫的，其父親領了沒有多
      久，被告就去領等情一致（見本院卷第100頁），則被告
      於偵訊中供稱第1次領款係因告訴人之子很少回家探視，
      告訴人錢用完了就會帶伊去領錢云云（見偵續卷第37頁）
      ，核與事實不符，並不足採，被告於偵訊中坦承第2次領
      款確未經告訴人同意，且第1次領款之原因亦與事實不符
      ，勘以被告2次提領本案帳戶存款共20萬元，並未經告訴
      人同意或授權。
　　3.至被告所辯其領款第2次款項係告訴人為補償先前與其發
      生性行為擔心懷孕要處理墮胎費用，其被告訴人性侵乙事
      曾告訴仲介「李小姐」乙情，經查，證人即承辦被告專用
      居留案件申請之聯通開發顧問有限公司（下稱聯通公司）
      負責人王惠麗於原審中證稱：我對被告無任何印象，當時
      公司並無個別專責之業務，告訴人與王勇龍乃公司客戶，
      不清楚渠當時有無向我反應與被告間之問題，應係一名「
      李小姐」負責處理此人力仲介案，該名「李小姐」並未領
      聯通公司薪資或投保勞健保等語（見原審卷第205至208頁
      ），證人即聯通公司董事李宗照於原審中證稱：我負責國
      外專業人員挑工，時間已久，不記得是否認識被告，最早
      曾有不合法之靠行業務，會將人力仲介案件放在仲介公司
      內，與仲介公司分取獲得款項，殆法律有強制規定後即不
      再接受該等非法靠行行為，「李小姐」即屬此種靠行業務
      ，靠行業務會自行處理人力仲介案件狀況，不會告知公司
      ，又因時間已經間隔太久，伊等並無「李小姐」年籍資料
      或聯絡方式等語（見原審卷第209至210頁），雖能確認斯
      時之仲介為李小姐，惟李小姐現已無從確認其真實姓名年
      籍住所而無法求證，被告亦表示其事後未懷孕或墮胎（見
      本院卷第97頁），依告訴人為民國00年0月生，斯時之年
      齡已達77歲，且尚有其他家人同住，實難認告訴人有性侵
      被告致其懷孕之情形，衡情於一般看護發生被僱主性侵事
      件，仲介人員無不介入協助處理，尚無仲介知情而未報之
      可能，是被告所辯，礙難憑採。
（三）綜上所述，被告於偵訊中坦承於第2次取款係未經告訴人
      同意，而依告訴人已於第1次取款前數日即已自行領取10
      萬元供日常所用，其為須被告看護照料之老者，尚無於短
      短數日間即花用一空須再予領款之情形，故告訴人所證被
      告該2次取款均未經其同意等情，應可認定，被告所辯並
      不足採，本案事證明確，被告上開犯行堪以認定，應依法
      論科。
二、論罪：
（一）被告行為後法律有變更者，適用行為時之法律，但行為後
      之法律有利於行為人者，適用最有利之法律，刑法第2條
      第1項定有明文。被告行為後，刑法第339條第1項規定經
      總統於103年6月18日以華總一義字第10300093721號令修
      正公佈，於103年6月20日生效施行。修正前刑法第339條
      第1項規定：「意圖為自己或第三人不法之所有，以詐術
      使人將本人或第三人之物交付者，處5年以下有期徒刑、
      拘役或科或併科1千元以下罰金。」，修正後則規定：「
      意圖為自己或第三人不法之所有，以詐術使人將本人或第
      三人之物交付者，處5年以下有期徒刑、拘役或科或併科5
      0萬元以下罰金。」，其構成要件均未變更，惟法定刑關
      於併科罰金部分已由1千元以下（依刑法施行法第1條之1
      第2項前段規定提高30倍而為3萬元），修正提高為50萬元
      以下（修正前、後之貨幣單位均為新臺幣），經比較新舊
      法之結果，以修正前之規定對被告較為有利，依刑法第2
      條第1項前段規定，應適用行為時即修正前刑法第339條第
      1項規定。
（二）按金融機構為便利存款人取款而印妥任人索取填寫之取款
      憑條，非可流通市面得以自由轉讓，祇屬私文書之一種（
      最高法院49年台上字第1409號判例參照）。次按盜用他人
      真印章所蓋之印文，並非刑法第219 條所指之偽造印文（
      最高法院80年度台上字第1724號判決意旨參照）。同此，
      盜用印章與盜用印文為不同之犯罪態樣，盜取他人之印章
      持以蓋用，當然產生該印章之印文，祇成立盜用印章罪，
      不應再論以盜用印文罪，亦非盜用印章行為為盜用印文行
      為所吸收（最高法院86年台上字第3295號判例參照）。再
      按刑法第210條之偽造私文書罪，旨在處罰無製作權之人
      ，不法製作他人之文書，若逾越授權範圍或以欺瞞之方法
      蓋用他人印章，用以製作違反本人意思之文書，仍屬盜用
      印章而偽造私文書（最高法院89年度台上字第1085號判決
      意旨參照）。核被告擅自拿取告訴人本案帳戶之存摺、印
      鑑章後，為提領告訴人本案帳戶內之存款，未經告訴人同
      意或授權，分別於99年3月12日、同年月23日自行填載取
      款憑條，盜用告訴人之印鑑章後製作取款憑條，持以行使
      領取款項，均係犯刑法第216條、第210條行使偽造私文書
      罪及修正前刑法第339條第1項之詐欺取財罪。被告盜蓋告
      訴人之印鑑章於取款憑條上，進而出示予銀行櫃檯之承辦
      人員以提領款項，其上開盜用印章之行為，係偽造私文書
      之部分行為，又其偽造私文書後復持以行使，偽造之低度
      行為應為行使之高度行為所吸收，均不另論罪。被告上開
      2次所為，各係以一行使偽造取款憑條之行為，同時觸犯
      行使偽造私文書罪及詐欺取財罪，均係一行為觸犯數罪名
      ，各為想像競合犯，應依刑法第55條之規定，均從一重之
      行使偽造私文書罪處斷。被告上開所犯2次行使偽造私文
      書等罪間，犯意各別，行為互殊，應予分論併罰。
乙、無罪部分：
壹、公訴意旨略以：被告意圖為自己不法之所有，基於竊盜之犯
    意，分別於99年3月12日、同年月23日徒手竊取告訴人存放
    在本案住所內本案帳戶之存摺及印鑑章等物。因認被告此部
    分涉犯刑法第320條第1項竊盜罪嫌。
貳、按起訴事實應依證據認定之，無證據不得認定起訴事實；不
    能證明被告犯罪者，應諭知無罪之判決，此觀刑事訴訟法第
    154條第2項、第301條第1項即明。又認定不利於被告之事實
    ，須依積極證據，苟積極證據不足為不利於被告事實之認定
    時，即應為有利於被告之認定；檢察官對於起訴之犯罪事實
    ，應負提出證據及說服之實質舉證責任，倘其所提出之證據
    ，不足為被告有罪之積極證明，或其指出證明之方法，無從
    說服法院以形成被告有罪之心證，基於無罪推定之原則，自
    應為被告無罪判決之諭知（最高法院30年度上字第816號、9
    2年度台上字第128 號判決意旨參照）。次按刑法之竊盜罪
    ，以行為人具有為自己或第三人不法所有之意圖，而竊取他
    人之動產，作為構成要件，若行為人欠缺此不法所有意圖要
    件，例如祇單純擅取使用，或取得他人之物為一時之用，無
    據為己有之犯意，學理上稱為「使用竊盜」，尚非刑法非難
    之對象（最高法院100 年度台上字第3232號判決意旨參照）
    。又刑法上之竊盜罪，須意圖為自己或第三人不法之所有，
    而竊取他人所有物，為其成立要件，若行為人祇因暫時之使
    用而取得之，用後即行歸還，既欠缺意思要件，自難以竊盜
    罪責相繩。
參、公訴意旨認被告就此部分所涉犯竊盜罪嫌，無非係以被告於
    偵查中之供述、證人即告訴代理人王勇龍於警詢及偵查中之
    證述、華南商銀存摺類存款取款憑條影本、本案帳戶存摺、
    華南商銀雙園分行櫃檯監視器錄影畫面擷圖等證據，為其主
    要論據。
肆、訊據被告堅詞否認有何竊盜犯行，辯稱：是告訴人給我，我
    才去拿的等語。經查：證人王勇龍於警詢、偵訊及原審中證
    稱：被告約係自97年3 月起由我名義申請來臺照顧告訴人，
    並與告訴人、我姪兒同住在本案住所，原先合約至99年3月2
    6日屆期，我們欲續聘1年而讓被告休假1個月返回越南，未
    料告訴人於99年4月1日即被告離境數日後，翻閱本案帳戶存
    摺發現多了2筆領款紀錄，係於99年3月12日、同年月23日各
    遭提領10萬元，共計20萬元，我胞弟王勇驊遂於同年4月1日
    上午9時許至華南商銀雙園分行詢問、調取監視器畫面，因
    而發現領取款項之人為被告，亦即由被告持本案帳戶存摺、
    印鑑章前往提領，除此以外別無其他損失，僅此2筆款項；
    被告於案發前已在我家中近5年，先前係照顧我繼母，嗣改
    照顧告訴人，故告訴人對被告十分信任，我並與告訴人聊天
    中得知被告於告訴人至銀行提款時會陪同前往，本案盜領款
    項一事全屬事後聽聞告訴人或家人轉述得知等語（見偵卷第
    9至11、55至61頁，偵緝卷第83至84頁，原審卷第157至162
    頁），是證人王勇龍前開關於聽聞告訴人「察覺」存款遭盜
    領原因乃來自於告訴人翻閱本案帳戶存摺而來等證詞，並無
    提及印鑑章有滅失之情形，且本案帳戶存摺及印鑑章於被告
    99年3月12日、同年月23日取用後，猶持續放置在本案住所
    即告訴人具控制力之範圍，業據告訴人於本院審理證述明確
    （見本院卷第89頁），蓋如經被告以帶離本案住所或放置在
    其個人得獨自管控之範圍（如個人房間、帶返越南）之方法
    支配使用，於被告離境後，告訴人應無在原收納處持以瀏覽
    本案帳戶存摺明細而發現上情，且就存摺內頁可見被告於99
    年3月27日出境後，尚有99年3月29日定存息之登載，當屬告
    訴人等事後刷取存摺明細所為（見偵卷第21頁），是被告在
    本案住所拿取本案帳戶存摺與印鑑章，再至華南商銀雙園分
    行填寫取款憑條提領共20萬元之行為，僅係單純擅取並持以
    偽造取款憑條，並無排除權利人即告訴人使用而據為己有之
    意思，其使用後即將之放回告訴人原收納之抽屜，要無據為
    己有之犯意，揆諸前揭說明，縱令被告確有乘告訴人疏未注
    意之際，拿取本案帳戶存摺與印鑑章之事實，仍乏積極證據
    可認被告對此有不法所有意圖，被告該等行為僅屬非刑法非
    難對象之使用竊盜，與竊盜罪之主觀構成要件實有未合。依
    卷內之資料，實難僅憑檢察官所舉上開事證，遽認被告有竊
    盜犯意，檢察官所提出之證據，在客觀上尚未達於通常一般
    人均不致有所懷疑，得確信其為真實之程度，本院無從形成
    被告為公訴意旨所指竊盜犯行之有罪確信，基於無罪推定之
    原則，此部分自應為被告無罪之諭知。
丙、撤銷改判及科刑審酌部分：
壹、原審對卷存各項證據資料未詳予審究，遽為被告詐欺取財及
    行使偽造私文書等犯行無罪之諭知，容有未洽，檢察官上訴
    意旨以此指摘原判決不當，為有理由，自應由本院予以撤銷
    改判。爰以行為人之責任為基礎，審酌被告明知未經告訴人
    同意或授權，卻仍擅自拿取告訴人本案帳戶之存摺及印鑑章
    持至華南商銀雙園分行偽造取款憑條，詐得共計20萬元款項
    ，所為誠屬不該，兼衡被告為越南籍之外國人，在我國並無
    其他刑事犯罪之前案紀錄，暨其所為本案犯罪動機、目的、
    手段、犯後態度，並考量其侵害法益之程度，暨被告自述之
    智識程度、工作情形及家庭生活狀況等一切情狀，量處如主
    文所示第2項之刑，併諭知易科罰金之折算標準。復審酌被
    告之人格及數罪間之關係、所犯為詐欺取財、行使偽造準私
    文書罪等犯罪類型、行為態樣、動機相同或相類、責任非難
    重複程度較高、各罪之時間緊密程度、侵害告訴人財產法益
    之加重效應，及其責任與整體刑法目的及相關刑事政策等，
    在合於目的性、妥當性、比例原則、公平正義、罪刑相當原
    則為適當裁量後，定其應執行刑為有期徒刑5月。
貳、沒收：
（一）關於沒收規定，刑法於104年12月30日修正公布第2條、第
      38條、第40條，增訂第38條之1、第38條之2、第38條之3
      、第40條之2條文及第5章之1章名；另105年6月22日再次
      修正公布第38條之3，均自105年7月1日施行。修正後刑法
      第2條第2項規定「沒收、非拘束人身自由之保安處分適用
      裁判時之法律」，而修正後刑法第2條第2項之規定，乃係
      關於沒收新舊法比較適用之準據法，其本身無關行為可罰
      性要件之變更，故於105年7月1日後，如有涉及比較沒收
      新舊法之問題，即應逕依修正後刑法第2條第2項規定，適
      用裁判時之法律；惟依刑法施行法第10條之3第2項規定「
      105年7月1日施行日前制定之其他法律關於沒收、追徵、
      追繳、抵償之規定，不再適用」，闡明關於沒收之規定，
      回歸刑法一體適用，故於105年7月1日後，105年7月1日前
      所制訂之刑法特別法關於沒收之規定均不再適用，然上開
      施行法僅係針對「其他法律」即刑法特別法關於沒收之規
      定均不再適用，刑法分則關於沒收之特別規定，仍然適用
      。另依修正後刑法第38條之1規定，被告犯罪之所得應予
      宣告沒收，倘一部或全部不能或不宜沒收時，追徵其價額
      。查被告2次領取各10萬元，均為被告犯罪所得，且未扣
      案，均應依刑法第38條之1第1項前段、第3項之規定宣告
      沒收，且於全部或一部不能沒收或不宜執行沒收時，追徵
      其價額。
（二）末查被告所偽造之蓋用告訴人印章之取款憑條2紙，業經
      被告持之向銀行櫃檯人員行使而交付予銀行留存，已非被
      告所有，復非屬違禁物，爰不予宣告沒收。另按盜用他人
      真印章所蓋之印文，並非偽造印章之印文，不在刑法第21
      9條所定必須沒收之列（最高法院93年度台上字第5597號
      判決意旨參照），是被告在取款憑條上盜蓋告訴人印章而
      產生之印文，既係利用告訴人之真正印章所盜蓋之印文，
      自不得依刑法第219條規定宣告沒收，附予敘明。
丁、上訴駁回部分：
　　原審審理結果，認無其他積極證據足資證明被告有公訴意旨
    所指之竊盜犯行，而為被告無罪之諭知，尚無不合。檢察官
    上訴意旨略以：依證人王勇龍之證述，可知被告未獲告訴人
    授權或同意，即拿取本案帳戶存摺及印鑑章，是被告於99年
    3月12日、3月23日前往銀行領款之行為，應係於盜取告訴人
    存摺、印鑑章後，前往銀行辦理領款手續，原審仍認被告竊
    盜犯行罪嫌不足，並為無罪之諭知，尚難認為妥適等語。惟
    此業經原審參酌上揭證據資料相互勾稽，於原判決理由欄內
    詳予論述，被告拿取本案帳戶存摺與印鑑章所為係屬使用竊
    盜，無足證明被告對此有不法所有意圖，經核尚無違背經驗
    法則及論理法則。本件起訴書所列證據及卷內訴訟資料，已
    經本院逐一論證，參互審酌，仍無從獲得有罪之心證，尚難
    遽以前揭推測之詞，而為不利被告之認定，與證明犯罪所要
    求之嚴格證明程序，須達無合理懷疑之確信程度尚不相當。
    檢察官上訴意旨對原審依職權所為之證據取捨及心證裁量為
    不同之評價，重為爭辯，尚難認有理由，應予駁回。
據上論斷，應依刑事訴訟法第368條、第369條第1項前段、第364
條、第299條第1項前段，刑法第2條第1項前段、第339條第1項（
修正前）、第216條、第210條、第55條、第41條第1項前段、第3
8條之1第1項前段、第3項，刑法施行法第1條之1第1項、第2項前
段，判決如主文。
本案經檢察官曾忠己到庭執行職務。
中　　華　　民　　國　　109 　年　　12　　月　　24　　日
                  刑事第十七庭審判長法　官　鄭水銓
                              　　  法　官　黃雅芬
                              　    法　官　沈君玲
以上正本證明與原本無異。
無罪部分，不得上訴。
有罪部分，如不服本判決，應於收受送達後20日內向本院提出上
訴書狀，其未敘述上訴之理由者並得於提起上訴後20日內向本院
補提理由書（均須按他造當事人之人數附繕本）「切勿逕送上級
法院」。
                                    書記官　彭于瑛
中　　華　　民　　國　　109 　年　　12　　月　　24　　日
附錄：本案論罪科刑法條全文
中華民國刑法第216條
行使第 210 條至第 215 條之文書者，依偽造、變造文書或登載
不實事項或使登載不實事項之規定處斷。
中華民國刑法第210條
偽造、變造私文書，足以生損害於公眾或他人者，處 5 年以下
有期徒刑。
修正前中華民國刑法第339條
意圖為自己或第三人不法之所有，以詐術使人將本人或第三人之
物交付者，處5 年以下有期徒刑、拘役或科或併科1 千元以下罰
金。
以前項方法得財產上不法之利益或使第三人得之者亦同。
前二項之未遂犯罰之。